---
title: "STATA – Erzeugen von Deskriptions- und Regressionstabellen"
subtitle: "1 `tabstat`"
author: "Andreas Filser"
date: "`r format(Sys.Date(), '%B %Y')`"
output: 
  pdf_document:
    includes:
      in_header: est_wrapper.tex
output_dir: "docs"
header-includes:
   - \usepackage{xcolor,soul,mdframed,color,float}
---


```{r setup1, echo = F, message=F, warning = F}
.libPaths("D:/R-library4")
knitr::opts_chunk$set(collapse = TRUE)
knitr::opts_chunk$set(dpi=800)
# knitr::opts_chunk$set(collectcode = T)
library(Statamarkdown)
library(tidyverse)
library(kableExtra)
# stataexe <- "C:/Program Files (x86)/Stata13/StataSE-64.exe"
stataexe <- "C:/Program Files/Stata16/StataSE-64.exe"
knitr::opts_chunk$set(engine.path=list(stata=stataexe))
# baua <- readstata13::read.dta13("D:/Datenspeicher/BIBB_BAuA/BIBBBAuA_2018_suf1.0.dta",convert.factors = F)
```

# `tabstat` {#tabstat}

Mit `tabstat` können wir eine ganze Reihe statistischer Kennzahlen für metrische/kontinuierliche Merkmale berechnen. Die Syntax hat dabei das folgende Format: `tabstat varlist, s(*option*) c(stat|var)`

Hier eine Übersicht der Kennzahlen:
```{r, message=F,warning=F, echo = F}
opts <- options(knitr.kable.NA = "")

readxl::read_xlsx("03_tabstat.xlsx",sheet = 1) %>% 
  # mutate(Option = paste0("\\texttt{",Option,"}")) %>% 
  kbl(., booktabs = T) %>% 
  kable_styling(latex_options = "striped", font_size = 8,position = "center") %>% 
  kable_styling(latex_options = "HOLD_position")
```

Hier ein Bespielbefehl für die Berechnung des arith. Mittels, des Medians, der Varianz und des Varianzkoeffizienten mit `tabstat`:
```{stata tabstatF, eval = F}
tabstat zpalter, s(mean median var cv)
```

```{stata tabstatT, echo = F}
set linesize 80
qui use "D:\Datenspeicher\BIBB_BAuA/BIBBBAuA_2018_suf1.0_clean.dta", clear
tabstat zpalter, s(mean sd min max n)
```



\input{tab1.tex}

\vspace{5mm}
\input{desc_miss.tex}  

\vspace{5mm}
Table  

\vspace{5mm}
<!-- \input{svy_desc.tex} -->


\input{crosstab.tex}  

\vspace{5mm}

\input{crosstab2.tex}


<!-- \begin{table}[!htbp] -->
<!-- \begin{tabular}{lrrrrrrr} -->
<!-- \estwide{desc.tex}{10}{c} -->
<!-- \end{tabular} -->
<!-- \end{table} -->

<!-- \resizebox{1\textwidth}{!}{ -->
<!-- \include{desc.tex} -->
<!-- } -->

<!-- \begin{table}[!htbp] -->
<!-- \caption{Summary statistics - using \texttt{mean} and \texttt{aux} options} \label{tab:table2} -->
<!-- 	  \estauto{desc.tex}{15}{c} -->
<!-- \end{table} -->

\newpage

# Anhang

## `format` {#format}

Hier eine kurze (unvollständige) Erklärung zu den `fmt()`-Optionen, mehr unter `help format` oder **[hier](https://wlm.userweb.mwn.de/Stata/wstatfor.htm)**

### `%`*w*`.`*d*`f`

+ Mit `w` geben wir die Gesamtbreite des Outputs an - die Vorzeichen und Dezimaltrenner mitgezählt
+ `d` gibt die Zahl der Dezimalstellen
+ Grundsätzlich wird von "rechts" gezählt - The result is right-justified.

Aus der Stata-Hilfe:

The number 5.139 in %12.2f format displays as
```{r fm1,eval =F}
----+----1--
        5.14
```


### `%`*w*``.``*d*`fc`
    
Analog zu `%w.df`, jedoch werden Kommata für bessere Lesbarkeit eingefügt. Auch die Kommata zählen für die Breite `w`.

Während ``


Mit `%`*w*`**,**`*d*`fc` können wir das Format für Dezimal- und Tausendertrenner ändern: Dezimalstellen werden mit einem `,` abgetrennt, 1000er mit `.`

