# Tabellenexport mit Stata: Grundlagen & Pakete {#base} 

```{r setup1, echo = F, message=F, warning = F}
.libPaths("D:/R-library4")
knitr::opts_chunk$set(collapse = TRUE)
knitr::opts_chunk$set(dpi=800)
# knitr::opts_chunk$set(collectcode = T)
library(Statamarkdown)
library(tidyverse)
library(kableExtra)
# stataexe <- "C:/Program Files (x86)/Stata13/StataSE-64.exe"
stataexe <- "C:/Program Files/Stata16/StataSE-64.exe"
knitr::opts_chunk$set(engine.path=list(stata=stataexe))
# baua <- readstata13::read.dta13("D:/Datenspeicher/BIBB_BAuA/BIBBBAuA_2018_suf1.0.dta",convert.factors = F)
```

```{r}
knitr::include_graphics()
```


Es gibt eine ganze Reihe von `ado`s, welche einen Tabellenexport aus Stata erlauben.
Wir werden mit [`estout`/`esttab`](http://repec.sowi.unibe.ch/stata/estout/) von Ben Jann arbeiten, das einige Vorteile bietet:
Zunächst können damit sowohl Deskriptions- als auch Regressionstabellen exportiert werden - man muss also nur eine Syntaxlogik lernen.
Dabei sind Exportbefehle für (fast) alle gängigen Deskriptionen und Regressionsmodelle vorhanden, inklusive Outputs von `margins`.
Außerdem können damit Tabellen sowohl in Word-, Latex- und auch Excel-Formate exportiert werden - auch hier ist (fast) die gleiche Syntaxlogik verwendbar.
Darüber hinaus bietet `esttab` die Möglichkeit einiger Formatierungseinstellungen.

Um `estout`/`esttab` zu verwenden, müssen wir es zunächst installieren:
```{stata instesttab, eval=F}
ssc install estout, replace
```
Dies sind die aktuellen Versionen:
```{stata checkestout}
which estout // check versions
```

```{stata checkesttab}
which esttab // check version
```

Mit `estout`/`esttab` können wir Tabellen mit zusammenfassenden Statistiken und Regressionsergebnissen zu erstellen, die leicht in LaTeX oder importiert werden können oder in Word verwendet werden können.
Für die Latex-Verion ergibt sich der Vorteil, dass das ganze System dynamisch ist. 
Wenn wir etwas in unserem Do-File ändern (z. B. eine bestimmte Gruppe weglassen, eine neue Variabe aufnehmen), dann werden die Ergebnisse automatisch in LaTeX aktualisiert. 
Das kann eine Menge Zeit sparen, aber die Einrichtung in Latex ist sehr zeitintensiv und deren Details würden den Rahmen unseres Kurses sprengen.
Ich stelle daher [hier]() eine (sehr einfache) Latexvorlage zur Verfügung, die versierte Latex-Nutzer*innen gerne an Ihre Bedürfnisse anpassen können.
<!-- https://www.overleaf.com/read/zgnvgxdzzptg -->

## Grundlagen: `e()` und `r()`

Mit `tabstat` können wir eine ganze Reihe statistischer Kennzahlen für metrische/kontinuierliche Merkmale berechnen. Die Syntax hat dabei das folgende Format: `tabstat varlist, s(*option*) c(stat|var)`

Hier eine Übersicht der Kennzahlen:

```{r tabstat_overview, ft.align = "center",message=F,warning=F, echo = F}
library(kableExtra)
opts <- options(knitr.kable.NA = "")

readxl::read_xlsx("03_tabstat.xlsx",sheet = 1) %>% 
  kable() %>% 
  kable_styling(bootstrap_options = "condensed", full_width = F,font_size = 11) %>% 
  column_spec(1,monospace = TRUE)
```

Hier ein Bespielbefehl für die Berechnung des arith. Mittels, des Medians, der Varianz und des Varianzkoeffizienten mit `tabstat`:
```{stata tabstatF, eval = F}
tabstat zpalter, s(mean median var cv)
```

```{stata tabstatT, echo = F}
set linesize 80
qui use "D:\Datenspeicher\BIBB_BAuA/BIBBBAuA_2018_suf1.0_clean.dta", clear
tabstat zpalter, s(mean sd min max n)
```


Wenn wir 
```{stata tab1, eval = F}
tabstat F518_SUF, c(var) stat(mean sd min max n) // wie orientiert?
tabstat F518_SUF, c(stat) stat(mean sd min max n)
ereturn list
```



```{stata tabstat3T, echo = F}
set linesize 80
qui use "D:\Datenspeicher\BIBB_BAuA/BIBBBAuA_2018_suf1.0_clean.dta", clear
qui tabstat zpalter, s(mean sd min max n)
estpost tabstat F518_SUF, c(stat) stat(mean sd min max n)
esttab, cells("mean sd min max count")
```


```{stata tabstat2, eval = F}
tabstat F518_SUF, c(var) stat(mean sd min max n) // wie orientiert?
tabstat F518_SUF, c(stat) stat(mean sd min max n)
ereturn list

estpost tabstat F518_SUF, c(stat) stat(mean sd min max n)
esttab, cells("mean sd min max count")

// Median hinzufügen braucht neues estpost:
esttab, cells("mean p50 sd min max count")

// mit p50 für Median
estpost tabstat F518_SUF, c(stat) stat(mean p50 sd min max n)
esttab, cells("mean p50 sd min max count")
```




